【裁判字號】    92,易,352
【裁判日期】    920513
【裁判案由】    毒品危害防制條例
【裁判全文】
臺灣彰化地方法院刑事判決                          九十二年度易字第三五二號
    公  訴  人  臺灣彰化地方法院檢察署檢察官
    被      告  乙○○
右列被告因違反毒品危害防制條例案件，經檢察官聲請簡易判決處刑（九十一年度偵
字第六一五六號），本院認有刑事訴訟法第四百五十一條之一第四項但書之情形，而
改依通常程序審理判決如左：
        主  文
乙○○無罪。
        理  由
一、公訴意旨略以：被告乙○○明知大麻為公告查禁之第二級毒品，不得非法持有，
    竟於民國九十一年二月六日十六時三十分許，在彰化縣彰化市○○里○○路二０
    ０巷四十九號二００室居所，持有第二級毒品大麻一包（驗後淨重一．三六公克
    ），因認被告涉有毒品危害防制條例第十一條第二項之持有第二級毒品罪嫌云云
    。
二、按犯罪事實應依證據認定之，無證據不得推定其犯罪事實；又不能證明被告犯罪
    者，應諭知無罪之判決，刑事訴訟法第一百五十四條、第三百零一條第一項分別
    定有明文。次按認定犯罪事實所憑之證據，雖不以直接證據為限，間接證據亦包
    括在內；然而無論直接或間接證據，其為訴訟上之證明，須於通常一般之人均不
    致有所懷疑，而得確信其為真實之程度者，始得據為有罪之認定，倘其證明尚未
    達到此一程度，而有合理之懷疑存在時，即無從為有罪之認定（最高法院七十六
    年度台上字第四九八六號判例參照）。本件公訴人認被告涉有前揭犯行，無非係
    以扣案之物經送法務部調查局鑑驗結果確為大麻，及被告有毒品前科為論據。訊
    據被告乙○○堅決否認前開犯行，辯稱：該包毒品大麻係於甲○○住處查獲，非
    其持有及所有等語。經查：證人甲○○於本院審理時證稱：扣案之該包大麻是伊
    所有，供其吸用之物，而非被告乙○○所有等語。另於本院九十二年度易字第三
    三一號審理時具狀及供稱扣案之該包大麻為其所有，供吸用之物等語無訛。扣案
    之物雖經法務部調查局鑑驗結果確為大麻無誤，然該包第二級毒品大麻係證人甲
    ○○所有，業如前述。又被告雖有施用第一級毒品海洛因及第二級毒品甲基安非
    他命前科，然不能僅因被告有前開施用毒品前科，即行推定被告有持有第二級毒
    品大麻犯行。綜上所述，被告所辯尚堪採信。此外，復查無其他積極證據足以證
    明被告涉有前揭持有第二級毒品大麻犯行，不能證明被告犯罪，揆諸前揭說明，
    爰為被告無罪之諭知。
據上論斷，應依刑事訴訟法第四百五十二條、第三百零一條第一項，判決如主文。
本件經檢察官郭銘禮到庭執行職務。
中      華      民      國      九十二      年      五    月    十三    日
                                臺灣彰化地方法院刑事第一庭
                                      法      官
右正本證明與原本無異。
如不服本判決，應於判決送達後十日內，向本院提出上訴狀（須附繕本）。
                                      法院書記官
中      華      民      國      八十        年            月            日


司法院資訊處製作；財團法人民間司法改革基金會備份。
